【裁判字號】    99,交易,88
【裁判日期】    990927
【裁判案由】    業務過失傷害
【裁判全文】
臺灣基隆地方法院刑事判決              99年度交易字第88號
公  訴  人  臺灣基隆地方法院檢察署檢察官
被      告  乙○○
被      告  甲○○
上列被告因業務過失傷害案件，經檢察官提起公訴（99年度偵字
第2452號），本院判決如下：
    主  文
本件公訴不受理。
    理  由
一、公訴意旨詳如附件聲請簡易判決處刑書所載。
二、按告訴乃論之罪，告訴人於第一審辯論終結前得撤回其告訴
    ，又告訴經撤回者，應諭知不受理之判決，刑事訴訟法第23
    8 條第1 項、第303 條第3 款定有明文。
三、茲查：刑法第284 條第1 項之罪，依同法第287 條之規定，
    須告訴乃論。茲告訴人林日新業於民國99年7 月1 日具狀撤
    回對被告乙○○、甲○○之告訴，有聲請撤回告訴狀1 份附
    卷可資為憑。依照首開說明，本件爰不經言詞辯論，逕為諭
    知不受理之判決。
四、據上論斷，應依刑事訴訟法第303 條第3 款、第307 條，判
    決如主文。
中    華    民    國    99    年    9     月    27    日
                  刑事第五庭法    官  吳佳齡
以上正本證明與原本無異。
如不服本判決應於收受送達後10日內向本院提出上訴書狀，並應
敘述具體理由；其未敘述上訴理由者，應於上訴期間屆滿後20日
內向本院補提理由書（均須按他造當事人之人數附繕本）「切勿
逕送上級法院」。
中    華    民    國    99    年    9     月    27    日
                            書 記 官  莊智凱
附件：
臺灣基隆地方法院檢察署檢察官聲請簡易判決處刑書
                                      99年度偵字第2452號
    被      告  乙○○  男  31歲（民國○○年○○月○○日生）
                        住基隆市○○區○○路48巷128號
                        國民身分證統一編號：Ｚ000000000號
                甲○○  男  42歲（民國○○年○月○○日生）
                        住基隆市○○區○○街48巷12號6樓
                        國民身分證統一編號：Ｚ000000000號
上列被告因過失傷害案件，業經偵查終結，認為宜以簡易判決處
刑，茲將犯罪事實及證據並所犯法條分敘如下：
        犯罪事實
一、乙○○係受僱於甲○○而搬運貨運，為從事業務之人，甲○
    ○因欲運送貨物，而於民國99年3 月10日10時40分許，駕駛
    車牌號碼3V-4098E號自用小貨車，違規併排停放於基隆市○
    ○路97號前，以方便乙○○搬運貨物，乙○○因未注意路上
    車行往來狀況及行車安全，於搬運貨物至上開貨車時，其左
    手之手提塑膠袋貨物竟不慎勾到適由林日新騎乘之車牌號碼
    AF6-299 號重型機車之左手手把，致林日新人車倒地，並受
    有右側橈骨骨幹閉鎖性骨折及右側尺骨遠端閉鎖性骨折等傷
    害。
二、案經林日新訴請基隆市警察局第二分局報告偵辦。
        證據並所犯法條
一、訊據被告2 人對於前揭時地發生車禍一節坦承不諱，惟均矢
    口否認有何過失傷害犯行，被告乙○○辯稱：伊從97號旁邊
    巷口拿饅頭出來等，看到甲○○車子回來，就把饅頭拿上車
    ，已搬了3、4次，每次都是4 袋拿上車，伊看沒什麼車子，
    就又去拿2 袋，伊是用左手拿，右手開門，準備要開門時，
    就發現伊的袋子勾到東西，聽到聲音，就看到林日新跌倒。
    因當時車子很少，開門前沒有注意左右來車，伊將袋子稍微
    提起來，不可能很高，伊是行進間用提的，左手是在車道那
    邊，伊是快要開到車門時才勾到等語；被告甲○○則辯稱，
    伊工廠在義二路97號巷內，當時經過時伊肚子很痛想上廁所
    ，看見路邊有暫停區，就把車子停在97號門前，當時係併排
    ，前後10公尺也各有一台車，伊當時熄火，可是有按閃燈，
    伊回店裡上完廁所後，就看到乙○○與對方機車騎士林日新
    發生車禍等語。惟查，上揭犯罪事實業據證人即告訴人林日
    新指訴歷歷，並有道路交通事故現場圖、道路交通事故調查
    報告表（一）（二）、道路交通事故談話紀錄表、照片8 張
    及診斷證明書1 紙附卷可稽。而依上開現場圖、報告表及照
    片及所示，系爭車牌號碼3V-4098E號自用小貨車係違規併排
    停放於基隆市○○路97號，該路段屬雙線之單行道，而行人
    應在劃線之人行道行走，在未劃設人行道之道路，應靠邊行
    走，並不得在道路上任意奔跑、追逐、嬉戲或坐、臥、蹲、
    立，阻礙交通，道路交通安全規則第133 條訂有明文，被告
    乙○○竟未注意上揭規定，於搬運貨物阻礙交通，左手提物
    不慎勾到告訴人林日新之機車左把手，致其倒地受傷，顯有
    過失；而汽車停車時，不得併排停車，同規則第112條第1項
    第10款亦訂有明文，而依當時天候晴，日間自然光線，市區
    道路，限速50里以下，直路、乾燥路面，並無不能注意之情
    形，被告甲○○駕車停放亦應注意上開規定，而依其狀況係
    未遵守而非不能注意，竟疏未注意因而肇事，致告訴人受傷
    ，亦有過失，並有臺灣省宜區車輛行車事故鑑定委員會99年
    7月15日基宜鑑字第0995001553 號函在卷可參。又本件事故
    之發生，既因被告二人上開過失行為所致，則與告訴人之受
    傷間自具有相當因果關係。被告犯嫌洵堪認定。
二、核被告乙○○、甲○○所為，係犯刑法第284條第2項前段之
    業務過失傷害罪嫌。
三、依刑事訴訟法第451條第1項聲請逕以簡易判決處刑。
    此  致
臺灣基隆地方法院基隆簡易庭
中    華    民    國    99    年    8     月    26    日
                              檢察官  翁  春  鈴
本件正本證明與原本無異
中    華    民    國    99    年    9     月    7     日
                              書記官  洪  欣  悅
附錄所犯法條：
刑法第284條第2項
從事業務之人，因業務上之過失傷害人者，處 1 年以下有期徒
刑、拘役或 1 千元以下罰金，致重傷者，處 3 年以下有期徒刑
、拘役或 2 千元以下罰金。

司法院資訊處製作；財團法人民間司法改革基金會備份。
